fi: Käyrätorven kaikusuppilon tyyppi: Irrotettava (ei-kierrettävä); Irrotettava (kierrettävä kello); Kiinteä; Muu
en: French horn bell type: Detachable (non-screw); Detachable (screw bell); Fixed; Other
ko: 프렌치 호른 벨 유형: 분리형(나사 없음); 분리형(나사형 벨); 고정형; 기타
sl-SI: Vrsta zvonca za francoski rog: Snemljivo (brez navoja); Snemljivo (odmevnik z navojem); Fiksno; Drugo
cs: Typ zvonu lesního rohu: Odnímatelný (bez šroubování); Odnímatelný (šroubovací); Pevný; Jiné
da: Valdhornets klokketype: Aftageligt (ikke-skrue); Aftageligt (skrueklangstykke); Fast; Andet
nl: Hoorn bekertype: Afneembaar (zonder schroef); Afneembaar (schroefbeker); Vast; Overige
es: Tipo de campana de trompa francesa: Desmontable (sin rosca); Desmontable (campana de rosca); Fija; Otro
vi: Loại chuông kèn Pháp: Có thể tháo rời (không vặn ốc); Có thể tháo rời (vặn ốc); Cố định; Khác
de: Art des Waldhorn-Schallbechers: Abnehmbar (ohne Schraube); Abnehmbar (Schraubschallbecher); Fest; Sonstiges
pt-BR: Tipo de campana da trompa: Removível (sem rosca); Removível (campana rosqueável); Fixa; Outro
fr: Type de pavillon du cor d’harmonie: Amovible (non vissé); Amovible (pavillon vissé); Fixe; Autre
pt-PT: tipo de sino de trompa francesa: Destacável (sem enroscar); Destacável (de enroscar); Fixo; Outro
ro-RO: Tipul pavilionului cornului francez: Detașabil (fără filet); Detașabil (clopot cu filet); Fix; Altele
sv: Typ av valthornsklocka: Avtagbart (ej skruvat); Avtagbart (skruvbart klockstycke); Fast; Övrigt
it: Tipo di campana del corno francese: Smontabile (senza viti); Smontabile (campana a vite); Fissa; Altro
hu: Francia kürt harangjának típusa: Levehető (nem csavaros); Levehető (csavaros tölcsér); Fix; Egyéb
lt-LT: Valtornos gaubto tipas: Nuimamas (neprisukamas); Nuimamas (prisukamas varpas); Fiksuotas; Kita
bg-BG: Тип на фунията на валдхорната: Разглобяема (без винт); Разглобяема (на винт); Фиксирана; Друго
hr-HR: Vrsta zvona za francuski rog: Odvojivo (bez navoja); Odvojivo (zvono na navoj); Fiksno; Ostalo
el: Άνοιγμα καμπάνας γαλλικού κόρνου: Αποσπώμενη (όχι βιδωτή); Αποσπώμενη (βιδωτή καμπάνα); Σταθερή; Άλλο
th: ประเภทปากแตรเฟร้นช์ฮอร์น: ถอดได้ (ไม่ใช้สกรู); ถอดได้ (ปากลำโพงแบบขันสกรู); ตายตัว; อื่นๆ
sk-SK: Typ ozvučníka lesného rohu: Odnímateľný (bez skrutkovania); Odnímateľný (skrutkovací ozvučník); Pevný; Iné
zh-CN: 圆号号口类型: 可拆卸（无螺纹）; 可拆卸（螺纹喇叭口）; 固定; 其他
ja: フレンチホルンのベルタイプ: ベルカット (スクリューなし); ベルカット (スクリューベル); ワンピース; その他
ru: Тип раструба валторны: Съемный (без резьбы); Съемный (с резьбой); Несъемный; Другое
pl: Typ czary głosowej waltorni: Odkręcana (bez gwintu); Odkręcana (na gwint); Stała; Inny
zh-TW: 法國號喇叭口類型: 可拆式 (非螺紋); 可拆式 (螺紋喇叭口); 固定式; 其他
nb: Valthornklokketype: Avtakbart (ikke-skrubart); Avtakbart (skrubart sjallstykke); Fast; Annet
tr: Fransız kornosu çan tipi: Çıkarılabilir (vidasız); Çıkarılabilir (vidalı kalak); Sabit; Diğer